【裁判字號】    97,易,324
【裁判日期】    970307
【裁判案由】    加重竊盜
【裁判全文】
臺灣臺中地方法院刑事判決               97年度易字第324號
公  訴  人  臺灣臺中地方法院檢察署檢察官
被      告  乙○○
                    號
                    現於臺灣嘉義看守所附設勒戒處所觀察勒
                    戒中
上列被告因加重竊盜案件，經檢察官提起公訴（96年度偵字第29
349號），本院判決如下：
    主    文
乙○○共同犯踰越牆垣竊盜罪，處有期徒刑柒月。
    事  實
一、乙○○前於民國88年間，因毒品危害防制條例、竊盜、妨害
    自由等案件，先後經臺灣高等法院臺南分院判處有期徒刑8
    年、2年8月、2年確定，並裁定應執行有期徒刑12年5月確定
    ，於96年1月9日假釋出獄，嗣於96年11月16日撤銷假釋，現
    於臺灣嘉義看守所附設勒戒處所觀察勒戒中，尚未入監執行
    撤銷假釋後所餘殘刑（不構成累犯）。詎仍不知悔改，丙○○ (另行審結)於96年8月8日上午5時48分許，騎乘車牌號碼
    MN3-465號重型機車搭載乙○○，行經甲○○位於臺中市○○區○○里○○○路○段539號之住宅前，見該處無人看管，
    認有機可趁，竟共同基於意圖為自己不法所有之犯意聯絡，
    由丙○○在外負責把風，由乙○○攀爬該住宅鐵門旁之牆垣
    入內行竊，乙○○甫越過牆垣 (以上起訴書均誤載為鐵門)
    ，即遇有送報生前來送報，並將甲○○訂閱之中國時報擲入
    騎樓處，其順手接住後，旋徒手竊取置於騎樓處之不銹鋼3
    支（合計價值約新臺幣1,015元），並由丙○○接應逃離現
    場，惟乙○○事後因覺得上開物品不具相當之財產價值，遂
    將之棄置在路旁。嗣甲○○發覺失竊後，經調閱監視錄影器
    並報警處理，始循線查獲上情。
二、案經臺中市警察局第四分局報請請臺灣臺中地方法院檢察署
    檢察官偵查起訴。
    理    由
一、按被告以外之人於審判外之言詞或書面陳述，除法律有規定
    者外，不得作為證據，刑事訴訟法第159條第1項定有明文，
    此即學理上所稱「傳聞證據排除法則」。被告以外之人於偵
    查中向檢察官所為之陳述，除顯有不可信之情況者外，得為
    證據；被告以外之人於審判外之陳述，雖不符同法第159 條
    之1至第159條之4之規定，而經當事人於審判程序同意作為
    證據，法院審酌該言詞陳述或書面陳述作成時之情況，認為
    適當者，亦得為證據。當事人、代理人或辯護人於法院調查
    證據時，知有第159條第1項不得為證據之情形，而未於言詞
    辯論終結前聲明異議者，視為有前項之同意，亦為同法第
    159之1第2項及第159條之5所分別明定。而鑒於採用傳聞證
    據排除法則之重要理由之一，係因傳聞證據未經當事人之反
    詰問予以覈實，若當事人願放棄對原供述人之反對詰問時，
    原則上即可承認該傳聞證據之證據能力，而揆諸我國刑事訴
    訟法第159條之5之立法理由，除參照前述傳聞證據排除法則
    之基本法理外，亦參考日本刑事訴訟法第326條之立法例，
    查日本刑事審判實務之運作，有關檢察官及被告均同意作為
    證據之傳聞書面材料或陳述，可直接援引該國刑事訴訟法第
    326條作為傳聞例外之法律依據，僅在檢察官與被告不同意
    之情況下，乃須根據其他傳聞例外規定俾以斟酌該等書面材
    料或陳述是否具有證據能力，在當事人間無爭執之案件中，
    傳聞證據基本上均可依據前引規定提出於法院使用。據此，
    我國刑事訴訟法第159條之5之適用應可作同上之解釋，本件
    證人即被害人甲○○在警詢及檢察官訊問時所為之證述內容
    及證人即共同被告丙○○於警詢時所為證述內容，固為被告
    以外之人在審判外之陳述，均屬傳聞證據，惟被告就前開審
    判外之陳述，迄於言詞辯論終結前，對於該等證詞之證據能
    力均未為異議之聲明，而本院審酌彼等陳述作成時之情況，
    核無違法取證及證明力明顯過低而顯有不可信之瑕疵及情況
    ，亦認為以之作為證據為適當，故依上開規定及說明，前開
    證人甲○○、丙○○之陳述自得作為證據，合先敘明。
二、訊據被告乙○○對於上揭犯罪事實於本院準備程序及審理時
    均坦承不諱，且核與共同被告在警詢時供稱：「原本是要騎
    車搭載乙○○去向他人索討債務，但是後來找不到人，行經
    臺中市南屯區○○○路○段539號前，覺得該處應有值錢的東
    西，才臨時起意入內行竊……其等行經上開住宅前，乙○○
    叫伊在外等候，他進去看看有無值錢的東西，約7、8分鐘後
    ，乙○○翻牆出來，手上拿了1份報紙及3根鐵條，俟離開該
    住宅約1、2公里處，乙○○覺得上開物品不值錢，便將之丟
    棄路旁」等情相符（見警卷即臺中市警察第四分局調查筆錄
    第2次頁2、3），並經被害人即證人甲○○於警詢及檢察官
    訊問時證述明確（見警卷臺中市警察局第四分局春社派出所
    調查筆錄頁1至2、臺灣臺中地方法院檢察署檢察官96年度偵
    字第25898號卷頁22)，且有監視錄影器翻拍照片4張、監視
    錄影光碟及車籍查詢基本資料詳細畫面各1份在卷可憑，足
    認被告之自白與事實相符，本件事證明確，被告上開加重竊
    盜之犯行堪予認定。
三、按刑法第321條第1項第第2款規定將「門扇」、「牆垣」、
    「其他安全設備」並列。則所謂「門扇」應專指門戶而言，
    指分隔住宅或建築物內外之出入口大門而言。而所謂「其他
    安全設備」，指門扇、牆垣以外，依社會通常觀念足認為防
    盜之一切設備者，即屬相當（最高法院著有25年上字第4168
    號判例參照）。窗戶具有防閑之效用，依社會通常之觀念，
    屬於維護安全之防盜設備，自屬同條文規定之安全設備；又
    刑法第321條第1項第2款之「毀越」，指毀壞與踰越二種情
    形；核被告所為，係犯刑法第321條第1項第2款之逾越牆垣
    竊盜罪。次按毀越門扇而入室行竊，其越入行為即屬侵入住
    宅，已結合於所犯加重竊盜之罪質中，無更行構成侵入住宅
    罪之理（最高法院著有27年上字第1887號裁判可資參照），
    故本件被告所為上開踰越牆垣進入被害人甲○○住宅行竊，
    其越入行為即屬侵入住宅，已結合於所犯加重竊盜之罪質中
    ，無須更論以刑法第306條第1項之無故侵入住宅罪，併此敘
    明。被告與同案被告丙○○就上開加重竊盜之犯行，互有犯
    意聯絡及行為分擔，應論以共同正犯。爰審酌被告因毒品危
    害防制條例、竊盜、妨害自由等前科，素行非佳，其不思正
    途獲取財物，行為之手段，所竊取物品之價值不高，被害人
    所受之損害，及終能於本院審理時坦承犯行之犯後態度尚可
    等一切情狀，量處如主文所示之刑。
據上論斷，應依刑事訴訟法第299條第1項前段，刑法第28條、第
321條第1項第2款，判決如主文。
本案經檢察官丁○○到庭執行職務。
中    華    民    國    97    年    3    月    7    日
                        刑事第三庭  法  官   楊曉惠
上正本證明與原本無異。
如不服本判決，應於收受送達後10日內向本院提出上訴書狀（應
敘述具體理由並附繕本）。
上訴書狀如未敘述理由，應於上訴期間屆滿後20日內補提理由書
於本院。
                                    書記官  陳玲誼
中    華    民    國    97    年    3     月    7     日
附錄本案論罪科刑法條全文：
刑法第321條：
犯竊盜罪而有左列情形之一者，處6月以上、5年以下有期徒刑：
一  於夜間侵入住宅或有人居住之建築物、船艦或隱匿其內而犯
    之者。
二  毀越門扇、牆垣或其他安全設備而犯之者。
三  攜帶兇器而犯之者。
四  結夥三人以上而犯之者。
五  乘火災、水災或其他災害之際而犯之者。
六  在車站或埠頭而犯之者。
前項之未遂犯罰之。


司法院資訊處製作；財團法人民間司法改革基金會備份。
